【裁判字號】    99,審訴,571
【裁判日期】    990930
【裁判案由】    違反毒品危害防制條例
【裁判全文】
臺灣新竹地方法院刑事判決             99年度審訴字第571號
公  訴  人  臺灣新竹地方法院檢察署檢察官
被      告  甲  ○
上列被告因違反毒品危害防制條例案件，經檢察官提起公訴（99
年度毒偵字第1196號），本院合議庭評議改依簡式審判程序審理
，並判決如下：
    主  文
甲○施用第一級毒品，累犯，處有期徒刑柒月。扣案如附表編號
1 至6 號所示之第一級毒品海洛因均沒收銷燬之。又施用第二級
毒品，累犯，處有期徒刑肆月。扣案如附表編號7 至15號所示之
第二級毒品安非他命均沒收銷燬之。扣案如附表編號21號所示之
安非他命吸食器沒收之。應執行有期徒刑玖月。扣案如附表編號
1 至15號所示之第一級毒品海洛因及第二級毒品安非他命均沒收
銷燬之。扣案如附表編號21號所示之安非他命吸食器沒收之。
    事  實
一、甲○前曾於民國96年間，因詐欺案件，經臺灣臺北地方法院
    於97年12月10日以96年度易字3316號判處有期徒刑7 月，減
    為3 月又15日，於98年1 月12日確定，並於98年9 月20日執
    行完畢。
二、甲○前曾於97年間，因施用毒品案件，經臺灣新竹地方法院
    檢察署檢察官聲請，而經本院於97年10月3 日以97年度毒聲
    字第320 號裁定送勒戒處所觀察、勒戒，旋因觀察、勒戒結
    果，因認無繼續施用毒品之傾向，於97年11月10日執行完畢
    出所，並經臺灣新竹地方法院檢察署檢察官於97年11月21日
    以97年度毒偵字第1765號為不起訴處分確定。其又於98年1
    月間，因施用毒品案件，經本院於98年8 月26日以98年度審
    竹簡字第851 號判處有期徒刑3 月，並經本院於99年4 月21
    日以98年度簡上字第237 號判決上訴駁回因而確定。其又於
    98年12月間，因施用毒品案件，經本院於99年7 月2 日以99
    年度審訴字第40號就施用第一級毒品部分判處有期徒刑6 月
    ，施用第二級毒品部分判處有期徒刑4 月，應執行有期徒刑
    8 月，於99年7 月23日確定。
三、詎甲○猶不知悔改，仍未戒斷毒癮，復於前開觀察勒戒執行
    完畢釋放後5 年內及前案違反毒品危害防制條例案件後，又
    另行起意，並基於施用第一級毒品海洛因之犯意，於99年6
    月8 日12時許，在其與其男友何春福（違反毒品危害防制條
    例案件另案提起公訴）位於新竹市○○區○○路2 段733 號
    4 樓B 室之租屋處，以將第一級毒品海洛因摻入香菸中吸食
    之方式，施用第一級毒品海洛因。又另行起意，並基於施用
    第二級毒品安非他命之犯意，於上揭時地，以將第二級毒品
    安非他命置放玻璃球內燒烤，讓其起煙霧，再以吸食器吸食
    煙霧之方式，施用第二級毒品安非他命。嗣於99年6 月8 日
    17時許，為警在上址當場查獲並扣得如附表各該編號所示之
    物。
四、案經新竹市警察局第一分局報告臺灣新竹地方法院檢察署檢
    察官偵查起訴。
    理  由
一、本件被告甲○所犯毒品危害防制條例第10條第1 項施用第一
    級毒品罪及同條例第2 項施用第二級毒品罪，均非死刑、無
    期徒刑、最輕本刑為三年以上有期徒刑之罪或高等法院管轄
    第一審案件，其於本院準備程序進行中就被訴事實為有罪之
    陳述，本院認為合於刑事訴訟法第273 條之1 第1 項之規定
    ，裁定進行簡式審判程序，先予敘明。
二、訊據被告甲○對於上揭時地以如事實欄所示方法，分別施用
    第一級毒品海洛因及第二級毒品安非他命等情坦承不諱，並
    有新竹市警察局第一分局搜索扣押筆錄、扣押物品目錄表暨
    搜索經過及結果陳報書各1 份附卷足參，而經警將被告親採
    封緘之尿液送驗結果，均確呈嗎啡陽性反應、可待因陽性反
    應、甲基安非他命陽性反應及安非他命陽性反應等情，亦有
    臺灣尖端先進生技醫藥股份有限公司於99年6 月23日所出具
    之序號竹一－15號濫用藥物檢驗報告及新竹市警察局毒品犯
    罪嫌疑人尿液採驗作業管制紀錄表各1 份等附卷足憑，足見
    被告所為前開自白，確與事實相符而堪採信。
三、再者，被告前曾於97年間，因施用毒品案件，經臺灣新竹地
    方法院檢察署檢察官聲請，而經本院於97年10月3 日以97年
    度毒聲字第320 號裁定送勒戒處所觀察、勒戒，旋因觀察、
    勒戒結果，因認無繼續施用毒品之傾向，於97年11月10日執
    行完畢出所，並經臺灣新竹地方法院檢察署檢察官於97年11
    月21日以97年度毒偵字第1765號為不起訴處分確定。其又於
    98年1 月間，因施用毒品案件，經本院於98年8 月26日以98
    年度審竹簡字第851 號判處有期徒刑3 月，並經本院於99年
    4 月21 日 以98年度簡上字第237 號判決上訴駁回因而確定
    。其又於98年12月間，因施用毒品案件，經本院於99年7 月
    2 日以99 年 度審訴字第40號就施用第一級毒品部分判處有
    期徒刑6 月，施用第二級毒品部分判處有期徒刑4 月，應執
    行有期徒刑8 月，於99年7 月23日確定等情，亦有臺灣新竹
    地方法院檢察署刑案資料查註紀錄表、被告提示簡表、全國
    施用毒品案件紀錄表、受觀察勒戒人毒品及前科紀錄簡列表
    、矯正簡表暨臺灣高等法院被告前案紀錄表各1 份在卷足憑
    。綜上，本案事證已臻明確，被告於觀察、勒戒執行完畢及
    前揭違反毒品危害防制條例案件後再犯施用第一級毒品海洛
    因及施用第二級毒品安非他命之犯行均洵堪認定，應予依法
    論科。
四、按海洛因及安非他命分屬毒品危害防制條例第2 條第2 項第
    1 款所列之第一級毒品及第2 款所列之第二級毒品。核被告
    王家榮所為，係犯毒品危害防制條例第10條第1 項之施用第
    一級毒品罪及同條第2 項之施用第二級毒品罪。至其持有第
    一級毒品海洛因及第二級毒品安非他命後，均進而施用，其
    持有第一級毒品及第二級毒品之低度行為，應分別為施用第
    一級毒品及施用第二級毒品之高度行為所吸收，爰不另論其
    持有第一級毒品罪及持有第二級毒品罪。又被告所為上揭二
    罪間，犯意個別，行為互殊，應分論併罰。又被告前曾於96
    年間，因詐欺案件，經臺灣臺北地方法院於97年12月10日以
    96年度易字3316號判處有期徒刑7 月，減為3 月又15日，於
    98年1 月12日確定，並於98年9 月20日執行完畢等情，此有
    臺灣新竹地方法院檢察署刑案資料查註紀錄表及臺灣高等法
    院被告前案紀錄表各1 份在卷可參，其於受有期徒刑之執行
    完畢後，5 年以內故意再犯本件有期徒刑以上之上開2 罪，
    均為累犯，均應依刑法第47條第1 項之規定，加重其刑。爰
    審酌被告曾因施用毒品而觀察、勒戒，復經判刑確定在案，
    猶不知悔悟，卻再犯本案，顯然自制力薄弱，本案施用毒品
    種類、犯罪手段、情節、所生危害，及被告所為係戕害自身
    身心健康，犯後尚能坦承犯行，態度良好等一切情狀，分別
    量處如主文所示之刑，及定其應執行之刑，以資懲儆。又扣
    案如附表編號1 至6 所示之物為第一級毒品海洛因，扣案如
    附表編號7 至15號所示之物為第二級毒品安非他命，爰均應
    依毒品危害防制條例第18條第1 項前段之規定沒收銷燬之。
    又扣案如附表編號21號所示之安非他命吸食器為被告所有且
    係供其為施用第二級毒品安非他命犯行時所用之物等情，業
    據被告供述在卷，爰應依刑法第38條第1 項第2 款之規定宣
    告沒收之。至其餘扣案如附表編號16至20、22至28號所示之
    物，或非為被告所有，或與本案無關等情，業據被告供述在
    卷，本院復查無其他積極證據足資認定確為被告所有且係供
    其為上揭犯行所用、所得或預備犯罪所用之物，爰均不予宣
    告沒收之，附此敘明。
據上論斷，應依刑事訴訟法第273 條之1 第1 項、第299 條第1
項前段，毒品危害防制條例第10條第1 項、第2 項、第18條第1
項前段，刑法第11條前段、第47條第1 項、第38條第1 項第2 款
、第51條第5 款，判決如主文。
本案經檢察官黃英彥到庭執行職務。
中    華    民    國    99    年    9     月    30    日
                  刑事第九庭    法  官  楊惠芬
以上正本證明與原本無異。
如不服本判決應於收受本判決後10日內向本院提出上訴書狀，上
訴書狀應敘述具體理由。上訴書狀未敘述上訴理由者，應於上訴
期間屆滿後20日內補提理由書狀於本院( 均須按他造當事人之人
數附繕本 )「切勿逕送上級法院」。
中    華    民    國    99    年    10    月    1     日
                                書記官  劉雅文
附錄本案論罪科刑法條：
毒品危害防制條例第10條：
施用第一級毒品者，處六月以上五年以下有期徒刑。
施用第二級毒品者，處三年以下有期徒刑。
附表：
┌──┬─────────────────────┐
│編號│名                                      稱│
├──┼─────────────────────┤
│1   │第一級毒品海洛因1 包（毛重0.60公克）      │
├──┼─────────────────────┤
│2   │第一級毒品海洛因1 包（毛重2.23公克）      │
├──┼─────────────────────┤
│3   │第一級毒品海洛因1 包（毛重1.89公克）      │
├──┼─────────────────────┤
│4   │第一級毒品海洛因1 包（毛重0.37公克）      │
├──┼─────────────────────┤
│5   │第一級毒品海洛因1 包（毛重0.22公克）      │
├──┼─────────────────────┤
│6   │第一級毒品海洛因1 包（毛重2.01公克）      │
├──┼─────────────────────┤
│7   │第二級毒品安非他命1 包（毛重4.30公克）    │
├──┼─────────────────────┤
│8   │第二級毒品安非他命1 包（毛重3.32公克）    │
├──┼─────────────────────┤
│9   │第二級毒品安非他命1 包（毛重1.08公克）    │
├──┼─────────────────────┤
│10  │第二級毒品安非他命1 包（毛重2.21公克）    │
├──┼─────────────────────┤
│11  │第二級毒品安非他命1 包（毛重1.42公克）    │
├──┼─────────────────────┤
│12  │第二級毒品安非他命1 包（毛重1.00公克）    │
├──┼─────────────────────┤
│13  │第二級毒品安非他命4 包（毛重0.41公克）    │
├──┼─────────────────────┤
│14  │第二級毒品安非他命2 包（毛重0.30公克）    │
├──┼─────────────────────┤
│15  │第二級毒品安非他命1 包（毛重0.38公克）    │
├──┼─────────────────────┤
│16  │分裝袋5 只                                │
├──┼─────────────────────┤
│17  │分裝袋（中）1 包                          │
├──┼─────────────────────┤
│18  │分裝袋（小）1 包                          │
├──┼─────────────────────┤
│19  │電子磅秤1 臺                              │
├──┼─────────────────────┤
│20  │藥鏟（吸管型）1 支                        │
├──┼─────────────────────┤
│21  │安非他命吸食器1 組                        │
├──┼─────────────────────┤
│22  │安非他命吸食器1 組                        │
├──┼─────────────────────┤
│23  │改造子彈（4 顆完整、1 顆挖空）共5 顆      │
├──┼─────────────────────┤
│24  │駕照（張加諺/男/740118生/Ｚ000000000【起訴 │
│    │書誤載為L00000000】）1 張                 │
├──┼─────────────────────┤
│25  │駕照（貼何春福照片）（吳富淵/男/650706生/J│
│    │000000000）1 張                           │
├──┼─────────────────────┤
│26  │帳冊1 本                                  │
├──┼─────────────────────┤
│27  │帳冊1 本                                  │
├──┼─────────────────────┤
│28  │LG牌行動電話1 支                          │
└──┴─────────────────────┘

司法院資訊處製作；財團法人民間司法改革基金會備份。
